臺灣高等法院刑事判決　　　　　　　　94年度上訴字第1675號
上　訴　人　台灣桃園地方法院檢察署檢察官
上　訴　人
即　被　告　丙○○原名梁金隆
指定辯護人　本院公設辯護人甲○○
上列上訴人等因被告違反槍砲彈藥刀械管制條例案件，不服臺灣
桃園地方法院93年度訴字第1850號，中華民國94年4月4日第一審
判決（起訴案號：臺灣桃園地方法院檢察署93年度偵字第2820號
），提起上訴，本院判決如下：
    主  文
原判決撤銷。
丙○○未經許可，製造可發射金屬或子彈具有殺傷力之槍砲，未
遂，累犯，處有期徒刑伍年陸月，併科罰金新臺幣壹拾萬元，罰
金如易服勞役，以新臺幣玖佰元即銀元佰元折算壹日。扣案如
附表一所示之物，均沒收。
    事  實
一、丙○○前於民國89年間，因違反毒品危害防制條例案件，經
    本院判處有期徒刑6月確定，並於90年4月30日易科罰金執行
    完畢。猶不知警惕，竟意圖製造可發射金屬或子彈具有殺傷
    力之槍砲，先於92年10月間某日，至新竹市地區某店家購入
    銅條，並自網路上購買供製造槍枝、子彈用之土造金屬彈殼
    1 批、土造金屬槍管、玩具手槍槍身、玩具長槍槍身、玩具
    手槍滑套、玩具手槍槍管、玩具長槍彈夾、玩具手槍彈夾、
    玩具長槍槍機及其他玩具手搶機組件等物品後，即未經許可
    ，向不知情之梁祐鈞借用桃園縣楊梅鎮○○里○○鄰○○○路
    717 號地下室，同時利用梁祐鈞所有置於該地下室之長銅條
    、鑽頭、砂輪機、手提電磨機、手提刻磨機、銼刀等工具，
    以截取銅條磨製成彈頭後，再加裝彈殼、底火及火藥之方式
    ，製造子彈 1顆，並已達可擊發具有殺傷力之程度。復再著
    手貫通上開購得土造金屬槍管 1支，惟尚未達得組裝於同型
    槍枝上之程度而未遂。嗣於93年 1月16日上午10時許，為警
    在上址地下室查獲，並扣得丙○○所有土造子彈 1顆（於送
    鑑定時試射，已喪失子彈效用）、供製造子彈之土造金屬彈
    殼 191顆、土造金屬彈殼半成品21顆、土造金屬彈殼加裝金
    屬彈頭組合而成之子彈 2顆（欠缺火藥、底火）、土造金屬
    彈頭2顆、土造金屬彈頭半成品5顆、已貫通之土造金屬槍管
    半成品1支、用餘之短銅條39支、底火18個、鑽孔機1具及其
    他供製造槍枝子彈之玩具手槍組件（詳如附表一所示），及
    梁祐鈞所有之長銅條、鑽頭、砂輪機、手提電磨機、手提刻
    磨機、銼刀等工具（詳如附表二所示）。
二、案經桃園縣政府警察局楊梅分局報請臺灣桃園地方法院檢察
    署檢察官偵查起訴。
    理  由
一、按被告以外之人於審判外之言詞或書面陳述，除法律有規定
    者外，不得作為證據。再被告以外之人於偵查中向檢察官所
    為之陳述，除顯有不可信之情況者外，得為證據，刑事訴訟
    法第159條第1項、第159條之1 第2項分別定有明文。查證人
    即查獲本件之警員乙○○於偵查中所證，固屬審判外之陳述
    。惟證人乙○○於偵查中所為陳述，既經具結；且與被告素
    無恩怨，自無甘負偽證罪責而誣指被告之理。證人乙○○於
    偵查中向檢察官所為之陳述，既無顯不可信之情況，依刑事
    訴訟法第159條之1第2項規定，得為證據，合先敘明。
二、上開製造子彈及槍砲犯行，業據被告丙○○於警詢、偵查中
    供承不諱（見偵查卷第5頁背面至第6頁；第24頁至第25頁、
    第49頁至第50頁）。而本案係警員持搜索票於93年 1月16日
    上午10時許，在桃園縣楊梅鎮○○○路 717號地下室當場查
    獲被告，並扣得被告所有具殺傷力之土造子彈 1顆、供製造
    子彈之土造金屬彈殼 191顆、土造金屬彈殼半成品21顆、土
    造金屬彈殼加裝金屬彈頭組合而成之子彈 2顆（欠缺火藥、
    底火）、土造金屬彈頭2顆、土造金屬彈頭半成品5顆、短銅
    條39支、底火18個、已貫通之土造金屬槍管半成品 1支、鑽
    孔機 1具及其他供製造槍枝子彈之玩具手槍組件（詳如附表
    一所示），梁祐鈞所有之長銅條、鑽頭、砂輪機、手提電磨
    機、手提刻磨機、銼刀等工具（詳如附表二所示）之事實，
    為被告自承無誤，核與證人即查獲本案之警員乙○○於偵查
    中證述情節相符（見偵查卷第50頁至第51頁），復有桃園縣
    政府警察局楊梅分局搜索、扣押筆錄、扣押物品目錄表及查
    獲現場照片14張（見偵查卷第11頁、第57頁至第63頁）在卷
    可資佐證。再扣案之土造子彈、土造彈殼、土造彈頭及已貫
    通之土造金屬槍管等，經送內政部警政署刑事警察局（下稱
    刑事警察局）鑑定結果：土造子彈1顆（具直徑約8.5mm金屬
    彈頭），實際試射，可擊發，認具殺傷力（鑑定書所附照片
    編號28、29）；送鑑定子彈半成品 191顆，認均係土造金屬
    彈殼（鑑定書所附照片編號30）；送鑑定子彈半成品21顆，
    認均係土造金屬彈殼半成品（鑑定書所附照片編號32）；送
    鑑定子彈半成品2顆，認均係土造金屬彈殼加裝直徑約7.4mm
    金屬彈頭組合而成，欠缺火藥、底火，非為子彈完整結構（
    鑑定書所附照片編號33、34）；送鑑定彈頭 2顆，認均係直
    徑約8.7mm之土造金屬彈頭（鑑定書所附照片編號35）；送
    鑑定彈頭5顆，認均係直徑約8.7mm之土造金屬彈頭（鑑定書
    所附照片編號36），送鑑定手槍槍管 1支，認係土造金屬槍
    管半成品（鑑定書所附照片編號15、16）；送鑑改造手槍槍
    身3枝：（一）2枝，認均係玩具金屬槍身（照片編號1、2）
    ，（二）1枝，認係仿轉輪手槍製造之玩具手槍（照片編號3
    、4）；送鑑改造長槍槍身1枝，認係玩具步槍之槍身（照片
    編號5、6）；送鑑手槍滑套13個：（一）10個，認均係玩具
    槍用之滑套（照片編號7、8），（二）3 個，認均係土造金
    屬滑套半成品（照片編號9、10）；送鑑手槍槍管：（一）6
    枝，認均係玩具槍管（內具阻鐵，照片編號11、12），（二
    ）7枝，認均係土造金屬槍管半成品（照片編號13、14 ）；
    送鑑手槍槍管：（二）1枝，認係長約 83.8mm之金屬管（照
    片編號17、18）；送鑑長槍彈夾 1個，認係玩具金屬彈匣（
    照片編號19、20）；送鑑手槍彈夾 2個，認均係玩具金屬彈
    匣（照片編號21、22）；送鑑長槍槍機 1個，認係土造撞針
    室半成品（照片編號23、24）；送鑑其他機組件26個，認係
    玩具槍用之撞針室、保險、槍身基座、抓子鉤及長約71.6mm
    塑膠、螺絲等物（照片編號25）；送鑑制式子彈 1顆，認係
    由截短之 9mm制式彈殼加裝直徑約8. 8mm金屬彈殼組合而成
    之改造子彈，經實際試射，無法擊發，認不具殺傷力（照片
    編號26、27），有該局93年2月19日刑鑑字第0930019 497號
    槍彈鑑定書一份在卷可憑（見偵查卷第34頁）。足見被告警
    詢、偵查中自白製造槍彈犯行，確與事實相符。
三、雖被告於原審及本院審理時否認有上開製造子彈及槍砲之犯
    行，辯稱：是有要改造手槍，但是沒有改造成功，也沒有改
    造子彈，不知道為何會有 1顆子彈被鑑定為有殺傷力。偵查
    中坦承有製造子彈，係因檢察官並沒有將扣案子彈提示給我
    看，也沒說明照片編號，不知道檢察官在問那一顆子彈。警
    詢雖有承認製造槍管之犯行，但所指的是鑑定書所附照片編
    號13所示的其中 1支槍管，實際上該支槍管也沒有貫通，貫
    通的那支槍管是買來就這樣，不是我通的等語。惟查：
（一）扣案如偵查卷第42頁所示照片15、16（兩張照片所攝乃同
      支槍管之正反兩面）之土造金屬槍管半成品 1支，係被告
      所貫通，業據被告於警詢、偵查中坦承不諱。被告於警詢
      供稱：我的2支已改造之槍管，有1支是道具玩具槍我自己
      工具鑽通的，另1支是鐵管等語（見偵查卷第6頁）；及至
      偵查中供稱：我有改造槍彈沒錯，但都沒有成功，去年10
      月開始在查獲地做的，槍管是自己鑽的等語（見偵查卷第
      24頁）。而依上開槍彈鑑定書所載，扣案物品中僅有鑑定
      書所附編號15(16)、17(18)所示槍管、金屬管有被貫通之
      情形，證人即鑑定本件扣案物品之警員陳顯明於原審證稱
      ：鑑定書所附編號13照片所示槍管，僅具有槍管外觀，但
      槍管都沒有貫通；鑑定書所附編號15照片所示之土造金屬
      槍管，有槍管的外觀，也已經貫通；至於編號17照片所示
      之金屬管，是連槍管的外觀都沒有等語（見原審卷第65頁
      ）。就上開鑑定書內容與被告於警詢所供相互對照，顯見
      警員於製作警詢筆錄時，確係針對已貫通之鑑定書所附編
      號15及編號17照片所示槍管、金屬管訊問被告，被告亦明
      確回答係以何種方式鑽通上開槍管；被告復於偵查中向檢
      察官坦承有鑽槍管行為，足見被告於原審改稱警詢所稱係
      指鑑定書所附編號13照片所示槍管，且未貫通，照片15(1
      6)的槍管買來就這樣等語，要屬卸責之詞，不足採信。
（二）偵查卷第44頁所示槍彈鑑定報告書所附編號26、28之照片
      ，其中照片26係無殺傷力之改造子彈（原為制式子彈），
      照片28係有殺傷力之土造子彈。而被告於偵查中業已坦承
      確有製造照片28之子彈，且依偵查筆錄所示，檢察官係先
      提示槍彈鑑定書所附編號26、28之照片後，始訊問被告：
      「是你做的子彈？」，被告答以：「26是我在楊梅營區旁
      靶場撿的，我先撿到彈殼，再挖彈頭，我沒有把它兜起來
      ，不知為何會兜起來；28是我做的，用一般道具槍原理，
      把火藥倒進去，裝上底火就可以」等語（見偵查卷第50頁
      ）。足見檢察官就上開具有殺傷力土造子彈之製造情形訊
      問被告時，確有提示槍彈鑑定書所附之子彈照片 2張供被
      告辨識，被告亦分別具體回答 2顆子彈之來源或製作方法
      ，顯見被告當時確實知悉檢察官訊問之內容後，始明確地
      就鑑定書所附編號26、28照片所示之子彈進行回答。再原
      審法院於被告提出上開辯解後，即當庭勘驗同日偵訊筆錄
      之錄音帶，且經勘驗結果，上開偵訊筆錄所載之內容確與
      錄音帶所錄之內容相符，檢察官確有當庭提示偵查卷第44
      頁照片，有勘驗筆錄在卷為憑（見原審卷第26頁），被告
      辯稱偵查時不知檢察官訊問之子彈為何，委無可採。況被
      告於原審法院訊問時，亦坦承：曾至新竹地區買長銅條，
      再切割成如扣案之小銅條，扣案彈頭就是我用小銅條磨製
      的（見原審卷第25頁至第26頁）；參以扣案物中尚有被告
      所有一併為警查獲之已磨製完成之土造金屬彈殼 191顆（
      照片30）、土造金屬彈頭 2顆（照片35）、尚未磨製完成
      之土造金屬彈殼半成品21顆（照片32）、土造金屬彈頭半
      成品5顆（照片36），及土造金屬彈殼加裝直徑約7.4mm金
      屬彈頭組合而成，欠缺火藥、底火之土造子彈半成品2 顆
      （照片33）、底火18個等物，益見被告確有磨製彈頭、彈
      殼，再填裝底火、火藥之製造子彈事實。
（三）被告於原審辯稱：我做的子彈都是直徑 9mm，照片26的子
      彈也是9mm，扣案我所有的其他彈殼也都是9mm，而照片28
      的子彈 8.5mm，不知從何而來，真的不是我做的等語。然
      扣案該照片28所示具殺傷力之土造子彈，確係在被告住處
      所查獲，扣押物品目錄表內亦明確記載有查扣「改造子彈
      成品1顆」、「制式子彈1顆」，有桃園縣警察局楊梅分局
      搜索扣押筆錄及所附扣押物品目錄表附卷可稽（見偵查卷
      第13頁）。再比對槍彈鑑定書之鑑定結果十、十一意見及
      照片，前開扣押物品目錄表所指之「改造子彈成品 1顆」
      即為照片28之土造子彈；「制式子顆1顆」即為照片26 之
      改造子彈，被告並在搜索扣押筆錄及扣押物品目錄表上分
      別簽名確認，復於偵查、原審審理時均不爭執當日搜索程
      序。被告於原審否認經鑑定認為有殺傷力之土造子彈為自
      己所有，為警一併被查獲，殊無可採。至被告辯稱子彈口
      徑不同，顯非被告所製造。惟證人陳顯明於原審證稱：照
      片26、28的 2顆子彈，直徑雖然不同，但只要子彈可以裝
      到該槍枝的彈室，槍管的口徑大於子彈，就可能可以用於
      同一口徑的槍枝等語（見原審卷第66頁），可知子彈直徑
      大小對子彈之殺傷力及使用於槍枝上並無甚大影響。被告
      徒以扣案具殺傷力之子彈直徑大小不同於扣案其他無殺傷
      力之子彈或彈殼等物，辯稱該具殺傷力之子彈非被告所製
      作等語，自不足採。另被告雖質疑前開扣案具殺傷力之土
      造子彈之「殺傷力」如何認定。然證人陳顯明於原審證稱
      ：「我們的鑑定方法是：在槍管前方約30公分處放置1 塊
      厚度零點62公釐的鋁片，如果子彈擊發可以完全穿透該鋁
      片，我們就認定具有殺傷力，且必須是完全穿透，如果卡
      住，也會判定沒有殺傷力，因為我們內部測試的結果，要
      完全穿透這樣的鋁片，動能必須要達到20焦耳／每平方公
      分，這樣就會判定是有殺傷力的」等語（見原審卷第67頁
      ），則扣案偵查卷第44頁照片28所示之土造子彈既經鑑定
      人員以專業方法試射結果認為有殺傷力，自無疑問。查被
      告已於偵查中承認製造該土造子彈，復於被告所使用之處
      所與被告所有其他物品一併為警所查獲，自係被告所製造
      無疑。被告此部分所辯，亦不足採。
（四）被告於本院復辯稱：並未於警員偵查中提出之扣押物品目
      錄表上簽名，該扣押物品目錄表所載之具殺傷力子彈，並
      非在場查獲等語。惟證人乙○○於本院證稱：楊梅分局扣
      押物品目錄表上的丙○○簽名、指印，均係被告親自所為
      ，該目錄表上更改處的丙○○簽名、指印，也是被告親自
      所為。本件扣押物品目錄表於移送檢察官時，其中移送的
      第 1份扣押物品目錄表是在現場製作，後來因為發現清點
      的數量有誤，才在派出所重新製作第 2份扣押物品目錄表
      。移送當時之所以沒有把第 2份扣押物品目錄表一併移送
      ，可能是因為卷宗夾錯的緣故（見本院審判筆錄第 3頁至
      第 4頁）。且依警局移送檢察署所附之扣押物品目錄表，
      與警員乙○○於偵查中提出之扣押物品目錄表相互比較結
      果，偵查中之扣押物品目錄表僅將彈頭7「粿」改為7「顆
      」；購買之半成品子彈382「粿」改為309「顆」；並刪除
      警詢扣押物品目錄表之改造子彈用銅條（長）12支等內容
      。已見證人乙○○所稱因清點後發現數量有誤，始再行修
      改扣押物品目錄表，應屬可信。況被告於本院亦坦承：在
      派出所時，警察有叫我在扣押物品目錄表上簽名沒錯，尚
      未更改的扣押物品目錄表上的「丙○○」是我簽名的，目
      錄表上面的指紋，應該是我所捺印沒錯（見本院審判筆錄
      第 5頁）。依被告坦承親自簽名無誤之警局移送扣押物品
      目錄表上確載有扣案偵查卷第44頁照片28所示具有殺傷力
      之土造子彈，足證該具有殺傷力之土造子彈確係於被告改
      造處所當場查獲，被告辯稱該具有殺傷力之子彈非在場查
      獲，不足憑信。
（五）綜上所述，依被告於警詢及偵查中之自白；證人陳顯明於
      原審；證人乙○○於偵查中及本院證言，扣案之土造子彈
      、土造金屬槍管半成品、其他供製造槍枝子彈之玩具手槍
      組件等物品及鑑定書等事證，足見被告確有未經許可製造
      具殺傷力之槍砲及子彈之犯行無疑。事證明確，被告犯行
      堪以認定。
四、查被告於警詢、偵查中均坦承購入扣案之玩具手搶零件係意
    圖改造槍彈，並已著手於製造上開槍砲之槍管（即鑑定書所
    附編號15照片所示之土造金屬槍管）。而該土造槍管並已貫
    通，僅係尚未達到得組裝在該型槍枝上之程度等情，亦經證
    人陳顯明於原審證述詳實（見原審卷第65頁），被告尚未能
    製造出適合組裝槍枝之槍管，犯罪即屬未遂。另被告製造之
    子彈，其中 1顆已具有殺傷力，已如前述。而被告行為後，
    槍砲彈藥刀械管制條例業經修正，並於94年 1月26日經總統
    公布，而於94年 1月28日生效，修正後之槍砲彈藥刀械管制
    條例刪除舊法第11條，並於修正後之槍砲彈藥刀械管制條例
    第8條第1項修正：「未經許可，製造、販賣或運輸鋼筆槍、
    瓦斯槍、麻醉槍、獵槍或空氣槍者，處五年以上有期徒刑，
    併科新台幣一千萬元以下罰金。」，而未經許可，製造可發
    射子彈具有殺傷力之各式槍砲者，依修正前槍砲彈藥刀械管
    制條例第11條第1項之規定，其法定刑為5年以上有期徒刑，
    併科新臺幣1000萬元以下罰金，經比較新舊法結果，修正後
    規定對被告並無不利。依刑法第2條第1項前段，自應適用修
    正後槍砲彈藥刀械管制條例第8條第1項規定論處。核被告所
    為，係犯修正後槍砲彈藥刀械管制條例第8 條第5項、第1項
    之未經許可製造可發射金屬或子彈具有殺傷力之槍砲未遂罪
    ；修正後同條例第12條第1 項未經許可製造子彈罪。被告已
    著手改造槍枝而未遂，應依未遂犯規定減輕其刑。被告上開
    持有子彈之低度行為，應為製造子彈之高度行為所吸收，不
    另論罪。被告未經許可，於同一時間，在同一地點，同時製
    造可發射金屬或子彈具有殺傷力之槍砲及子彈，為想像競合
    犯，應從一重以未經許可製造可發射金屬或子彈具有殺傷力
    之槍砲未遂罪處斷。又被告前於89年間，因違反毒品危害防
    制條例案件，經本院判處有期徒刑6月，並於90年4月30日易
    科罰金執行完畢，有本院被告全國前案紀錄表1 份在卷為證
    。被告於有期徒刑執行完畢後5 年內再犯本件有期徒刑以上
    之罪，係屬累犯，應依刑法第47條規定加重其刑，並先加後
    減之。
五、原審論罪科刑，固非無見。惟被告係犯未經許可製造可發射
    金屬或子彈具有殺傷力之槍砲罪，原審論以未經許可製造子
    彈及槍械主要組成零件罪，顯有未洽。再被告行為後，槍砲
    彈藥刀械管制條例第11條關於未經許可，製造可發射金屬或
    子彈具有殺傷力之各式槍砲罪，業已修正。原審未及比較適
    用，亦有未當。又被告本件所犯二罪，係屬想像競合犯，原
    審論以數罪併罰，亦屬不當。被告上訴，否認犯行，固無可
    取。惟公訴人上訴，指摘原判決適用法條不當，為有理由。
    原判決此部份既有上開可議，自應由本院撤銷改判。爰審酌
    被告未經許可，擅自製造子彈及槍枝，對社會治安構成嚴重
    威脅，同時參酌被告平日素行、犯罪手段、犯後態度等一切
    情狀，量處如主文第 2項所示之刑，並諭知罰金部份易服勞
    役之折算標準。扣案附表一所示，其中編號11具殺傷力之土
    造子彈 1顆（鑑定書所附照片編號28、29），經於取樣鑑定
    時擊發而滅失，故不宣告沒收；其餘之物，均係被告所有並
    供本件製造槍枝子彈犯罪所用之物，應依刑法第38條第1 項
    第2 款宣告沒收。至扣案附表二所示之物，被告否認為其所
    有，並稱係案外人梁祐鈞所有，卷內亦無證據證明為被告所
    有，自不得宣告沒收。
六、按槍砲彈藥刀械管制條例第 4條規定，本條例所稱槍砲、彈
    藥、刀械如下：一、槍砲：指火砲、肩射武器、機關槍、衝
    鋒槍、卡柄槍、自動步槍、普通步槍、馬槍、手槍、鋼筆槍
    、瓦斯槍、麻醉槍、獵槍、空氣槍、魚槍、改造模型槍及其
    他可發射金屬或子彈具有殺傷力之各式槍砲。二、彈藥：指
    前款各式槍砲所使用之砲彈、子彈及其他具有殺傷力或破壞
    性之各類炸彈、爆製物。三、刀械：指武士刀、手杖刀、鴛
    鴦刀、手指虎、鋼（鐵）鞭、扁鑽、匕首及其他經中央主管
    機關公告查禁，非供正當使用具有殺傷力之刀械。前項第一
    款、第二款槍砲、彈藥，包括其主要組成零件。但無法供組
    成槍砲、彈藥之用者，不在此限。槍砲、彈藥主要組成零件
    種類，由中央主管機關公告之。故內政部於86年11月24日以
    （86）台內警字第 8670683號函公告槍砲、彈藥主要組成零
    件之種類，其中可發射子彈具殺傷力之其他各式槍砲，其主
    要零件為槍管、槍身、扳機、撞針、擊錘、轉輪、滑套、彈
    匣。衡諸上開法條揭示之內涵，該條例所管制之槍枝構成要
    件有二；一須可發射金屬或子彈；二須具殺傷力。縱令原廠
    製造之制式槍枝因故無法發射，或改造槍枝雖可發射而不具
    殺傷力，均不符第 4條第1項第1款所稱之管制槍枝，於此始
    行判斷是否符合同條第 2項所稱公告管制之槍枝主要組成零
    件，此乃為防止不法之徒利用化整為零，逃避法律制裁之立
    法目的。換言之，主要組成零件之管制範圍，應以該零件自
    始即供製造管制槍枝使用，且為主要部分者為限；反之，如
    自始即僅供組成玩具槍使用者，要無追訴餘地。查被告雖將
    購入之槍管、槍身、滑套、彈夾、槍機多支，其中槍管 1支
    並已打通，惟該等槍管均屬玩具槍管，或一般金屬管；其餘
    槍身、滑套、彈夾、槍機，均屬玩具槍所用之零組件，有刑
    事警察局鑑定書在卷為憑。則尚未打通之槍管，及玩具手搶
    槍身、滑套、彈夾、槍機等零組件，依上開說明，自非屬槍
    枝之主要組成零件。另被告係意圖改造槍枝，並非意在製造
    槍枝之主要組成零件，而本件被告既已構成製造槍枝未遂罪
    ，則被告打通之 1支槍管，自不再論以製造槍枝之主要組成
    零件罪，併此敘明。
據上論斷，應依刑事訴訟法第369條第1項前段、第364條、第299
條第1項前段；修正後槍砲彈藥刀械管制條例第8條第5項、第1項
、第12條第1 項，刑法第11條前段、第2條第1項前段、第26條前
段、第47條、第55條前段、第42條第2 項、第38條第1項第1款、
第2款，罰金罰鍰提高標準條例第2條前段；現行法規所定貨幣單
位折算新臺幣條例第2 條，判決如主文。
本案經檢察官沈明彥到庭執行職務。
中　　華　　民　　國　　94　　年　　7 　　月　　28　　日
　　　　　　　　　刑事第十一庭審判長法  官　陳祐輔
                                    法  官  楊炳禎
                                    法  官  陳國文
以上正本證明與原本無異。
如不服本判決，應於收受送達後10日內向本院提出上訴書狀，其
未敘述上訴之理由者並得於提起上訴後10日內向本院補提理由書
（均須按他造當事人之人數附繕本）。
                                    書記官  蔡棟樑
中　　華　　民　　國　　94　　年　　7 　　月　　28　　日
附錄本案論罪科刑法條：
修正後槍砲彈藥刀械管制條例第8條第5項、第1項：
未經許可，製造、販賣或運輸鋼筆槍、瓦斯槍、麻醉槍、獵槍或
空氣槍者，處五年以上有期徒刑，併科新台幣00000000元以下罰
金。
未經許可，轉讓、出租或出借前項所列槍枝者，處三年以上十年
以下有期徒刑，併科新台幣 0000000 元以下罰金。
意圖供自己或他人犯罪之用，而犯前二項之罪者，處無期徒刑或
七年以上有期徒刑，併科新台幣 00000000 元以下罰金。
未經許可，持有、寄藏或意圖販賣而陳列第 1 項所列槍枝者，處
一年以上七年以下有期徒刑，併科新台幣0000000元以下罰金。
第1項至第3項之未遂犯罪之。
修正後槍砲彈藥刀械管制條例第12條第1項：
未經許可，製造、販賣或運輸子彈者，處一年以上七年以下有期
徒刑，併科新台幣五百萬元以下罰金。
未經許可，轉讓、出租或出借子彈者，處六月以上五年以下有期
徒刑，併科新台幣三百萬元以下罰金。
意圖供自己或他人犯罪之用，而犯前二項之罪者，處三年以上十
年以下有期徒刑，併科新台幣七百萬元以下罰金。
未經許可，持有、寄藏或意圖販賣而陳列子彈者，處五年以下有
期徒刑，併科新台幣三百萬元以下罰金。
第一項至第三項之未遂犯罰之。
附表一：
編號：
１、改造手槍槍身3枝。
２、長槍槍身1枝。
３、手槍滑套13個。
４、手槍槍管13枝。
５、手槍槍管2枝。
６、長槍彈夾1個。
７、手槍彈夾2個。
８、長槍槍機1個。
９、其他機組件26個。
１０、制式子彈1顆（不具殺傷力）。
１１、土造子彈1顆（具殺傷力）
１２、子彈半成品335顆。
１３、彈頭7顆。
１４、長槍拉柄1支。
１５、銅管39支。
１６、彈簧13個。
１７、子彈底火18個。
１８、子彈半成品73個。
１９、鑽孔機（鑽台）1具。
附表二：
１、長銅條12條。
２、鑽頭62支。
３、沙輪機1具。
４、手提電磨機1具。
５、手提刻磨機1具。
６、挫刀2支。
